【裁判字號】    92,易,2346
【裁判日期】    921205
【裁判案由】    傷害等
【裁判全文】
臺灣臺中地方法院刑事判決                        九十二年度易字第二三四六號
    公  訴  人  臺灣臺中地方法院檢察署檢察官
    被      告  乙○○
    選任辯護人  朱元宏律師
                蘇哲科律師
                盧永和律師
    被      告  丙○○
                丁○○
右列被告等因傷害等案件，經檢察官提起公訴（九十一年度偵字第二三一一八號），
本院判決如左：
    主  文
乙○○公然侮辱人，處罰金壹仟元，如易服勞役，以參佰元折算壹日；又共同連續傷
害人之身體，處有期徒刑陸月，如易科罰金，以參佰元折算壹日。
丙○○、丁○○共同連續傷害人之身體，各處有期徒刑肆月，如易科罰金，均以參佰
元折算壹日。
    事  實
一、乙○○為臺中市○○區○○路一三○號「大俊國社區」之住戶，於民國九十一年
    九月二十一日晚間九時三十分許，在社區中庭之烤肉會場，因不滿社區未舉辦中
    秋節摸彩活動，且飲酒後情緒激動，即前去質問該社區主任委員甲○○為何沒有
    摸彩，並在多數社區住戶得以共見共聞之情形下，以「幹你娘」之穢語，公然辱
    罵甲○○。甲○○之妻己○○見狀遂上前質問乙○○為何罵人，此時乙○○竟另
    行起意，與其子丙○○、丁○○及其不詳姓名年籍之成年男性司機等合計四人，
    共同基於普通傷害之概括犯意聯絡，先由乙○○喝令喊打，由丙○○、丁○○及
    該男性司機分別持現場之塑膠椅或徒手毆打己○○，己○○見狀遂用手抵擋，致
    受有右側第五掌骨骨折、右側手肘擦傷、右側前臂瘀青等傷害；再由乙○○等四
    人分別持現場之塑膠椅或徒手毆打甲○○，致甲○○受有胸壁瘀青、右前臂瘀青
    等傷害。
二、案經甲○○、己○○訴由臺灣臺中地方法院檢察署檢察官偵查起訴。
    理  由
一、訊據被告乙○○固承認於右揭時地，以三字經辱罵甲○○及毆打己○○、甲○○
    之事實，惟略辯稱：丙○○、丁○○是聽到伊與別人吵架跑過來的，伊不知道他
    們二人有無動手打人，而且伊也沒有司機，當天現場混亂，伊不知道是否有其他
    人加入云云；另被告丙○○、丁○○固承認於右揭時地，與己○○、甲○○發生
    肢體拉扯之事實，然均矢口否認有何傷害犯行，辯稱：當天伊二人是過去勸架，
    因為場面混亂，伊二人想把父親拉出來，才與在場人士發生拉扯云云。
二、經查：
  (一)被告三人右揭犯罪事實，業據告訴人甲○○、己○○指訴綦詳，核與證人即在場
    住戶王佩玉證述情節大致相符，並有現場照片六張在卷可稽（見偵卷第一七、一
    八頁）。而告訴人二人受有如事實欄所載傷勢，亦有澄清醫院於九十一年九月二
    十一日出具之診斷證明書二紙附卷可憑（見偵卷第二一、二二頁）。
  (二)雖被告丙○○、丁○○以前詞置辯，惟依前開照片顯示，被告丙○○、丁○○當
    日係分別穿著淺藍色、深藍色Ｔ恤，與被告乙○○併排站立，一致面向告訴人二
    人，作出手毆打之勢，而被告三人及告訴人二人間，則另有其他社區住戶伸手勸
    阻，可見被告丙○○、丁○○當日上前靠近告訴人二人之目的，即在與被告乙○○共同毆打告訴人二人，而非單純勸架或拉出被告乙○○，是被告丙○○、丁○○前揭所辯，即非可採。
  (三)又被告乙○○雖否認當日尚有其他同夥參與毆打，然依前開照片顯示，當日現場
    除被告三人外，另有一名身穿藍白相間直條紋襯衫、及膝短褲之男子，手持塑膠
    椅揮向告訴人甲○○，可見告訴人二人所指當日除被告三人外，尚有被告乙○○
    之司機參與毆打一情，應與事實相符而堪以採信。
  (四)另被告三人雖均以告訴人二人前後指訴不盡一致，且與證人王佩玉之證詞亦略有
    出入為由，而認告訴人二人之指訴及證人王佩玉之證詞皆不足採，惟因案發時間
    為夜晚，現場燈光昏暗，且被告等人出手毆打之動作迅速，過程甚短，實難苛求
    告訴人二人面對被告等人之圍毆，於倉皇抵擋閃避之際，猶能逐一辨認出手者究
    有幾人及各該人究係持塑膠椅或徒手毆打。又依前開照片顯示，當日雙方發生衝
    突時，眾人係自成一群，與其他住戶相隔一段距離，證人王佩玉既係立於衝突群
    外目睹案發過程，則其所見與告訴人二人身處衝突群內親身所經歷者略有差異，
    亦不悖於常情。況告訴人二人與證人王佩玉間，就當日被告乙○○有口出三字經
    穢語、被告乙○○有喊打、四人係先打告訴人己○○再打告訴人甲○○、四人中
    有人持塑膠椅毆打等情所為之陳述，均相符合，自得採為認定被告三人有右揭犯
    罪事實之依據。
  (五)縱上所述，被告三人所辯均不足採。本件事證明確，被告三人犯行堪以認定。至
    被告乙○○之選任辯護人雖聲請傳訊證人陳可定、葉進成，然被告乙○○對於其
    個人有右揭犯罪事實並無爭執，且告訴人甲○○堅決否認上開二名證人於案發時
    在場，加以本院基於上述理由，已足認定被告三人之犯罪事實，此部分核無傳訊
    調查之必要，併予敘明。
三、核被告三人所為，均係犯刑法第二百七十七條第一項之普通傷害罪，被告乙○○
    另犯刑法第三百零九條第一項之公然侮辱罪。被告三人與被告乙○○之不詳姓名
    年籍之成年男性司機間，就右揭傷害犯行，有犯意聯絡及行為分擔，均為共同正
    犯。被告三人先後傷害告訴人己○○、甲○○之行為，時間緊接，犯罪構成要件
    相同，顯係基於概括犯意為之，均應依連續犯之規定分別論以一罪，並各加重其
    刑。被告乙○○所犯右揭二罪，犯意各別，行為互殊，應予分論併罰。爰審酌被
    告乙○○僅因細故即以三字經穢語辱罵告訴人甲○○，更夥同其二子及司機毆打
    告訴人二人，惡性較重，被告丙○○、丁○○則係聽從被告乙○○指示，始出手
    毆打告訴人二人，惡性較輕，其等三人事後均拒不供述共犯司機之真實姓名，欠
    缺悔過之具體表現，及被告三人均無前科，有卷附臺灣高等法院被告全國前案紀
    錄表可參，暨告訴人二人所受傷勢尚非嚴重等一切情狀，分別量處如主文所示之
    刑，並均諭知易科罰金之折算標準。公訴人雖就被告乙○○部分具體求處有期徒
    刑十月，就被告丙○○、丁○○部分具體求處有期徒刑六月，惟本院審酌本案具
    體犯罪情節及告訴人二人所受傷勢，認公訴人之求刑稍有過重，附此敘明。
據上論斷，應依刑事訴訟法第二百九十九條第一項前段，刑法第二十八條、第五十六
條、第二百七十七條第一項、第三百零九條第一項、第四十一條第一項前段、第四十
二條第二項前段，罰金罰鍰提高標準條例第一條前段、第二條，判決如主文。
本案經檢察官戊○○到庭執行職務。
中      華      民      國      九十二      年      十二    月    五    日
                                臺灣臺中地方法院刑事第四庭
                                    審判長法  官  張  靜  琪
                  法  官  賴  妙  雲
                                          法  官  羅  智  文
右正本證明與原本無異。
如不服本判決，應於判決送達後十日內向本院提出上訴狀，上訴於臺灣高等法院臺中
分院( 須附繕本 )。
                                          書記官
中      華      民      國      九十二      年      十二    月    八    日
附錄本案論罪科刑法條全文
刑法第二百七十七條第一項
傷害人之身體或健康者，處三年以下有期徒刑、拘役或一千元以下罰金。
刑法第三百零九條第一項
公然侮辱人者，處拘役或三百元以下罰金。


司法院資訊處製作；財團法人民間司法改革基金會備份。
